【裁判字號】    95,裁,411
【裁判日期】    950302
【裁判案由】    房屋稅等
【裁判全文】
最  高  行  政  法  院  裁  定
                                     95年度裁字第00411號
上  訴  人  乙○○
被 上訴 人  桃園縣政府稅捐稽徵處
代  表  人  甲○○
上列當事人間因房屋稅等事件，上訴人對於中華民國93年8月30
日臺北高等行政法院92年度簡字第748號判決，提起上訴，本院
裁定如下：
    主  文
上訴駁回。
上訴審訴訟費用由上訴人負擔。
    理  由
一、按對於適用簡易程序之裁判提起上訴或抗告，須經本院許可
    ，且該許可以訴訟事件所涉及之法律見解具有原則性者為限
    ，行政訴訟法第235條定有明文。所謂法律見解具有原則性
    ，係指該事件所涉及之法律問題意義重大，而有加以闡釋之
    必要而言。例如：對於行政命令是否牴觸法律所為之判斷，
    或就同類事件所表示之法律見解與其他高等行政法院所表示
    之見解互相牴觸者。
二、本件上訴人於民國90年12月28日以其所有坐落桃園縣龜山鄉
    ○路段529、530地號土地部分空地無償供公眾使用，及其上
    建物門牌壽福街11巷8號3樓房屋因多次地震震毀不堪居住，
    向被上訴人請求減免91年度暨原因存在期間之房屋稅、地價
    稅，並撤銷89年度房屋稅未納稅額移送強制執行部分，為被
    上訴人駁回，上訴人循序提起訴願，經財政部第0000000000
    號訴願決定駁回。又前開529地號土地應有部分五分之一、
    530地號土地應有部分百分之一及其上前開房屋經被上訴人
    核課90年度地價稅新臺幣（下同）418元及房屋稅2,475元。
    上訴人不服，亦循序提起訴願，經財政部第0000000000號訴
    願決定駁回。上訴人合併提起行政訴訟，求為判決：訴願決
    定及原處分均撤銷，免徵上訴人89及90年度房屋稅。被上訴
    人應作成退還80至90年度之地價稅9,038元及80至88年度房
    屋稅23,967元之行政處分。經原審法院92年度簡字第748號
    判決駁回。
三、上訴人提起上訴，主張系爭房屋因地震、年久失修等因損壞
    百分之五十以上，依法申請89至91年度房屋稅減半。系爭土
    地供作廟前廣場及壽山街等連通巷道用，依法免徵地價稅。
    原審未行言詞辯論，重要證物漏未甚酌，且僅勘查一次，原
    判決記載勘查多次，顯有錯誤等。
四、按簡易訴訟之裁判，得不經言詞辯論為之，行政訴訟法第
    233條第1項規定甚明。本件為簡易訴訟案件，原審未經言詞
    辯論而為判決，於法無違，尚無所涉法律見解具原則性情事
    。至系爭房屋、土地是否合於減免條件，原判決記載勘查日
    期是否錯誤，均屬事實認定爭議，亦無所涉及法律見解具原
    則性可言，上訴人提起上訴，不合首揭規定，不應許可，其
    上訴難謂合法，應予駁回。
五、依行政訴訟法第249條第1項前段、第104條、民事訴訟法第
    95條、第78條，裁定如主文。
中    華    民    國    95    年     3    月     2    日
                  第四庭審判長法  官  高  啟  燦
                              法  官  黃  合  文
                              法  官  黃  璽  君
                              法  官  廖  宏  明
                              法  官  楊  惠  欽
以  上  正  本  證  明  與  原  本  無  異
中    華    民    國    95    年    3     月    2     日
                              書記官  邱  彰  德


司法院資訊處製作；財團法人民間司法改革基金會備份。
